Minutes et répertoires du notaire Germain TRONSON, 17 novembre 1598 - 29 décembre 1657 (étude I)
Archives nationales de Frabce
- Minutes de Germain TRONSON, 1598 - décembre 1657; MC/ET/I/55 - MC/ET/I/131
  - Minutes. 1617, janvier - 1617, juin, janvier 1617 - juin 1617; MC/ET/I/73
    - Mise en apprentissage de Michelle Té, par Isaac Té, maître serrurier, rue de l'Hirondelle, auprès de Simone Picot, chaperonnière, rue de la Savonnerie., 13 février 1617; MC/ET/I/73
      contrat d'apprentissage; Hirondelle (rue de l'); Savonnerie (rue de la); Té, Michelle; Té, Isaac; Picot, Simone; serrurier
    - Mise en apprentissage de Michel Papin, par Françoise Drouet, sa mère, veuve de Gervais Papin, manouvrier, rue Pavée, auprès de Didier Thisseran, maître tailleur d'habits, à Charenton., 1er mars 1617; MC/ET/I/73
      contrat d'apprentissage; Pavée (rue); Charenton-le-Pont (Val-de-Marne); Papin, Michel; Drouet, Françoise; Papin, Gervais; Thisseran, Didier; journalier; tailleur d'habits
    - Inventaire après décès de Anne de Marnin, femme de honorable homme Pierre Veliet, marchand bourgeois de Paris, aux Prés aux Clercs, paroisse Saint-Sulpice., 10 mars 1617; MC/ET/I/73
      inventaire après décès; Marnin, Anne de; Veliet, Pierre; commerçant
    - Contrat de mariage entre honorable homme François Gonel, marchand drapier, rue Saint-Honoré, paroisse Saint-Germain-l'Auxerrois, et Claude de Paris, fille de honorable homme Charles de Paris, bourgeois de Paris, maître patissier oublieur., 24 avril 1617; MC/ET/I/73
      contrat de mariage; Saint-Honoré (rue); Gonel, François; Paris, Claude de; Paris, Charles de; négociant
    - Inventaire après décès de honorable femme Catherine Desprez, épouse de honorable homme, Michel Milon, bourgeois de Paris, quai de la Mégisserie, paroisse Saint-Germain-l'Auxerrois., 8 mai 1617; MC/ET/I/73
      inventaire après décès; Mégisserie (quai de la); Desprez, Catherine; Milon, Michel
    - Contrat de mariage entre honorable homme Claude de Meray, marchand mercier, pont Saint-Michel, paroisse Saint-Séverin, et Françoise Baron, fille de honorable homme Pierre Baron, marchand bourgeois de Paris., 9 mai 1617; MC/ET/I/73
      contrat de mariage; Saint-Michel (pont); Meray, Claude de; Baron, Pierre; Baron, Françoise; commerçant; commerçant
    - Mise en apprentissage de Léon Boucherot, par Claude Delacouture, sa mère, veuve de Léon Boucherot, brodeur de la reine, rue Jean de Lespine, auprès de Philippe Duchesne, maître ceinturier privilégié suivant la cour, île du Palais., 13 mai 1617; MC/ET/I/73
      contrat d'apprentissage; Cité (île de la); Boucherot, Léon; Delacouture, Claude; Boucherot, Léon; Duchesne, Philippe; brodeur
    - Mise en apprentissage de Philippe Durant, par Louise Channe, sa mère, veuve de Nicolas Durant, jardinier, Saint-Germain-des-Prés, auprès de Germain Lemoyne, maître savetier, Hôtel de Nevers., 23 mai 1617; MC/ET/I/73
      contrat d'apprentissage; Saint-Germain-des-Prés (hameau); Nevers (hôtel de); Durant, Philippe; Channe, Louise; Durant, Nicolas; Lemoyne, Germain; jardinier; bottier
    - Mise en apprentissage de Jehan Ribart, par Louis Ribart, son frère, principal clerc de maître Nicolas Dournel, notaire au Châtelet, rue Saint-Denis, auprès de Marthe Berthanet, honorable femme, veuve de Pierre Garnier, pelletier et valet de chambre du roi, maître pelletier, pont Saint-Michel., 3 juin 1617; MC/ET/I/73
      contrat d'apprentissage; Saint-Denis (rue); Saint-Michel (pont); Ribart, Jehan; Ribart, Louis; Dournel, Nicolas; Berthanet, Marthe; Garnier, Pierre; notaire; fourreur; officier de la Chambre du roi (Ancien Régime); fourreur
    - Mise en apprentissage d'Isaac Pillet, par David Pillet, son père, honorable homme, marchand, bourgeois de Pamiers, rue de la Harpe, auprès de Pierre Maudin, honorable homme, bourgeois de Paris, marchand maître apothicaire et épicier, rue de Seine., 6 juin 1617; MC/ET/I/73
      contrat d'apprentissage; Harpe (rue de la); Seine (rue de); Pillet, Isaac; Pillet, David; Maudin, Pierre; commerçant; commerçant; pharmacien
  - Minutes. 1617, juillet - 1617, décembre, juillet 1617 - décembre 1617; MC/ET/I/74
    - Mise en apprentissage de Charles De Paris, par Charles De Paris, père, honorable homme, bourgeois de Paris, maître pâtissier-oublieur, pont Saint-Michel, auprès d'Etienne Dimoyron, honorable homme, marchand à Lyon, rue Saint-Denis., 8 juillet 1617; MC/ET/I/74
      contrat d'apprentissage; Saint-Michel (pont); Lyon (Rhône); Saint-Denis (rue); De Paris, Charles (fils); De Paris, Charles (père); Dimoyron, Etienne; pâtissier; commerçant
    - Mise en apprentissage de Nicolas Constantin, par Claude Constantin, son père, aveugle au Quinze-Vingt, rue Saint-Honoré, auprès de Valentin Montaudouyn, maître savetier, pont Saint-Michel., 11 juillet 1617; MC/ET/I/74
      contrat d'apprentissage; Quinze-Vingt (hôpital des); Saint-Honoré (rue); Saint-Michel (pont); Constantin, Nicolas; Constantin, Claude; Montaudouyn, Valentin; bottier
    - Mise en apprentissage d'Henry Dumont, par Pierre Dumont, son père, maréchal des logis de l'artillerie de France, au Marché-Neuf, auprès de Louis Martin, maître gantier-parfumeur, rue de la Huchette., 12 juillet 1617; MC/ET/I/74
      contrat d'apprentissage; Neuf (marché); Huchette (rue de la); Dumont, Henry; Dumont, Pierre; Martin, Louis
    - Inventaire après décès de Jehan Coullon, officier en l'artillerie, cloître Saint Jean le Rond., 17 juillet 1617; MC/ET/I/74
      inventaire après décès; Coullon, Jehan
    - Mise en apprentissage de Marie Judefoy, par Gilles Rousselet, honorable homme, barbier-chirurgien, rue du Temple, auprès de Jehanne Poupart, honorable femme, marchande maîtresse toilière-lingère, rue de la Vieille-Bouclerie., 1er août 1617; MC/ET/I/74
      contrat d'apprentissage; Temple (rue du); Vieille-Bouclerie (rue de la); Judefoy, Marie; Rousselet, Gilles; Poupart, Jeanne; chirurgien; teinturier blanchisseur; passementier
    - Testament de damoiselle Marie Chauvellin, épouse de noble homme maître Gilles Baussan, seigneur de Ballevillier, avocat en Parlement, rue des Poitevins, paroisse Saint-André-des-Arts., 2 août 1617; MC/ET/I/74
      testament; Poitevins (rue des); Chauvellin, Marie; Baussan, Gilles (seigneur de Ballevillier); avocat au parlement (Ancien Régime)
    - Mise en apprentissage de Baptiste Honnet, par Guillaume Pradot, compagnon bahutier, rue Saint-Victor, auprès de Baptiste Le Normant, honorable homme, maître coffretier-malletier, rue de la Huchette., 10 août 1617; MC/ET/I/74
      contrat d'apprentissage; Saint-Victor (rue); Huchette (rue de la); Honnet, Baptiste; Pradot, Guillaume; Le Normant, Baptiste; ébéniste
    - Mise en apprentissage de François Bessel, par Louis Bessel, son cousin, laquais du vicomte de Sardin, rue Sainte-Croix-de-la-Bretonnerie, auprès de Pierre Legond, maître savetier, rue Crépeau., 17 août 1617; MC/ET/I/74
      contrat d'apprentissage; Bessel, François; Bessel, Louis; Sardin (vicomte de); Legond, Pierre; bottier
    - Transport par Jacques Carté, maître joueur d'instruments, demeurant rue Saint-Denis, près le ponceau, en la maison du Grand roi François, à Guillaume Durati, le jeune, avocat au parlement, demeurant rue de l'Hirondelle, de 5 écus 20 sols de rente de bail d'héritage, lui appartenant par l'achat qu'il en avait fait aux héritiers de Jacques Rousseau et Guillemette Chauvet, le 20 avril 1602. Ce transport est fait moyennant la somme de 300 livres., 21 août 1617; MC/ET/I/74
      Documents du Minutier central concernant l'histoire de la musique (1600-1650), par Madeleine Jurgens, tome I [études I à X, 1763 actes], Paris, Archives nationales, 1967, p. 505 (instrument de recherche imprimé dématérialisé, certaines notices sont plus détaillées dans la version intégrale accessible en ligne par la rubrique 'Autres instruments de recherche', voir contexte dans le Plan d’orientation général - Notaires de Paris, guides thématiques du Minutier).
    - Contrat de mariage entre Jehan Nicquemeux, maître aiguilletier, rue de la Lanterne, paroisse Saint-Leu-Saint-Gilles, et Perrette Chaillou, servante domestique, fille de feu Germain Chaillou, cardeur, pont Saint-Michel, paroisse Saint-Severin., 27 août 1617; MC/ET/I/74
      contrat de mariage; Saint-Michel (pont); Lanterne (rue de la); Nicquemeux, Jehan; Chaillou, Perrette; Chaillou, Germain; employé de maison; employé de maison; fabricant d'accessoires vestimentaires
    - Mise en apprentissage de Pierre Godon, par Jehan Godon, son père, marchand à Saint-Denis, auprès de Charles De Paris, honorable homme, bourgeois de Paris, maître pâtissier-oublieur, pont Saint-Michel., 31 août 1617; MC/ET/I/74
      contrat d'apprentissage; Saint-Denis (Seine-Saint-Denis); Saint-Michel (pont); Godon, Pierre; Godon, Jehan; De Paris, Charles; commerçant; pâtissier
    - Mise en apprentissage de Pierre Quinore, par Pierre Mignot, procureur au grand conseil du roi, rue de l'Hôtel de Saint-Denis, auprès de Louis Girault, maître tailleur d'habits, rue de la Vieille-Boucherie., 5 septembre 1617; MC/ET/I/74
      contrat d'apprentissage; Vieille-Bouclerie (rue de la); Quinore, Pierre; Mignot, Pierre; Girault, Louis; tailleur d'habits
    - Mise en apprentissage de Jehan Du Plessis, par Godegran Du Plessis, manouvrier, auprès de Jacques Gandrache, maître savetier au bailliage du palais, île du Palais., 12 septembre 1617; MC/ET/I/74
      contrat d'apprentissage; Cité (île de la); Du Plessis, Jehan; Du Plessis, Godegran; Gandrache, Jacques; bottier
    - Testament de honorable homme Richard Du Coudray, marchand bourgeois de Paris, et de son épouse, honorable femme, Ester Hubert, rue de la Jurle, en la cité., 19 septembre 1617; MC/ET/I/74
      testament; Du Coudray, Richard; Hubert, Ester; commerçant
    - Mise en apprentissage de Louis Brunet, par Laurent Légeois, marchand de chevaux, rue Saint-Martin, auprès de Jehan Delamare, honorable homme, bourgeois de Paris, marchand verrier, maître patenôtrier et boutonnier d'émail, pont Saint-Michel., 19 septembre 1617; MC/ET/I/74
      contrat d'apprentissage; Saint-Martin (rue); Saint-Michel (pont); Brunet, Louis; Légeois, Laurent; Delamare, Jehan; commerçant; verrier; tabletier
    - Mise en apprentissage de Louis Marinoire, Petit-Pont, auprès de Gabriel Langlois, honorable homme, maître gantier, Petit-Pont., 23 septembre 1617; MC/ET/I/74
      contrat d'apprentissage; Petit (pont); Marinoire, Louis; Langlois, Gabriel; maroquinier; fabricant d'accessoires vestimentaires
    - Contrat de mariage entre Louis de La Voyette, écuyer, sieur du lieu, lieutenant de la compagnie de monsieur Dubois, rue des Marais, et damoiselle Catherine de Gravelle, fille de feu Jehan de Gravelle, écuyer, sieur du Paine et de Gravigny., 5 octobre 1617; MC/ET/I/74
      contrat de mariage; Marais (rue des); La Voyette, Louis de; Gravelle, Catherine de; Gravelle, Jehan de
    - Mise en apprentissage de Jacques Anceaulme, par Perrine Doret, sa mère, veuve de Pierre Anceaulme, laboureur, rue Christine, auprès de Jacques Le Maire, maître tailleur d'habits, rue Dauphine., 11 octobre 1617; MC/ET/I/74
      contrat d'apprentissage; Christine (rue); Dauphine (rue); Anceaulme, Jacques; Anceaulme, Pierre; Le Maire, Jacques; agriculteur; tailleur d'habits
    - Mise en apprentissage d'Edmé Lasnier, fils de feu Sébastien Lasnier, auprès de Denis Viguier, maître pâtissier-oublieur, rue de la Vieille-Draperie., 13 octobre 1617; MC/ET/I/74
      contrat d'apprentissage; Vieille-Draperie (rue de la); Lasnier, Edmé; Lasnier, sébastien; Viguier, Denis; pâtissier
    - Bail par Hector Le Vacher, maître joueur de luth en la grande écurie, demeurant rue Beaubourg, pour cinq années, à Jean Chasteau, notaire royal à Cognac, logé au bout du pont Saint-Michel, de tous les héritages qui lui appartiennent ainsi qu'à Marguerite Bourdin, sa femme, en ladite ville, consistant en maison, prés, terres et vignes, moyennant 40 livres de loyer annuel., 15 octobre 1617; MC/ET/I/74
      Documents du Minutier central concernant l'histoire de la musique (1600-1650), par Madeleine Jurgens, tome I [études I à X, 1763 actes], Paris, Archives nationales, 1967, p. 267 (instrument de recherche imprimé dématérialisé, certaines notices sont plus détaillées dans la version intégrale accessible en ligne par la rubrique 'Autres instruments de recherche', voir contexte dans le Plan d’orientation général - Notaires de Paris, guides thématiques du Minutier).
    - Contrat de mariage entre Claude Mandisné, clerc suivant les finances, rue des Jardins, paroisse Saint-Paul, et Marie Tassart, fille de feu Toussaint Tassart, peintre., 29 novembre 1617; MC/ET/I/74
      contrat de mariage; Jardins (rue des); Mandisne, Claude; Tassart, Marie; Tassart, Toussaint; peintre
    - Mise en apprentissage de Pierre Pépin, par Isaac Maucayt, son oncle, maître chantre ordinaire du roi, enclos Saint-Jacques-de-l'Hôpital, auprès de Gabriel Du Cadolu, honorable homme, marchand mercier, rue de l'Arbre-Sec., 4 décembre 1617; MC/ET/I/74
      contrat d'apprentissage; Arbre-Sec (rue de l'); Pépin, Pierre; Maucayt, Isaac; Du Cadolu, Gabriel; commerçant
    - Mise en apprentissage de Jehan Tasseret, par Lazare Tasseret, son père, marchand, rue Saint-Antoine, auprès d'Henry Bezard, marchand à Toulouse., 10 décembre 1617; MC/ET/I/74
      contrat d'apprentissage; Saint-Antoine (rue); Toulouse (Haute-Garonne); Tasseret, Jehan; Tasseret, Lazare; Bezard, Henry; commerçant
    - Mise en apprentissage de Guillaume Sourdon, par Mathurin Foullon, écuyer de cuisine de la maréchale de Fervague, rue Saint-André, auprès de Baptiste Le Normant, honorable homme, maître coffretier-malletier, rue de la Huchette., 11 décembre 1617; MC/ET/I/74
      contrat d'apprentissage; Saint-André (rue); Huchette (rue de la); Sourdon, Guillaume; Foullon, Mathurin; Fervague (maréchale de); Le Normant, Baptiste; ébéniste
  - Minutes. 1618, janvier - 1618, juin, janvier 1618 - juin 1618; MC/ET/I/75; Document détérioré.
    - Inventaire après décès de honorable femme Geneviève Guerin, veuve de Fiacre Parisot, patissier oublieur, rue des Marmousets, paroisse Saint-Pierre-aux-Boeufs., 11 janvier 1618; MC/ET/I/75
      inventaire après décès; Marmousets (rue des); Guerin, Geneviève; Parisot, Fiacre
    - Contrat de mariage entre Etienne Ferlin, éperonnier des charues de la Reine et de la Reine Mère, pont Saint-Michel, paroisse Saint-Séverin, et Anne Olivier, fille de feu maître Louis Olivier, chirurgien à Saint-Denis en France., 13 février 1618; MC/ET/I/75
      contrat de mariage; Saint-Denis (Seine-Saint-Denis); Saint-Michel (pont); Ferlin, Etienne; Olovier, Anne; Olivier, Louis; chirurgien
    - Mise en apprentissage de Noël Hubert, par Hugues Foliet, lavandier, rue de la Huchette, auprès de Nicolas Bouchenaut, maître savetier, Île du Palais., 21 février 1618; MC/ET/I/75
      contrat d'apprentissage; Huchette (rue de la); Cité (île de la); Hubert, Noël; Foliet, Hugues; Bouchenaut, Nicolas; bottier
    - Mise en apprentissage de François Belain, par Firmin Huchet, son oncle, marchand de chevaux, rue de la Huchette, auprès de Guillaume Coutelle, honorable homme, maître cordonnier, rue de la Huchette., 28 février 1618; MC/ET/I/75
      contrat d'apprentissage; Huchette (rue de la); Belain, François; Huchet, Firmin; Coutelle, Guillaume; commerçant; cordonnier
    - Testament de dame Françoise Marchant, épouse de honorable homme Jehan de Cambray, bourgeois de Paris, rue de l'Hirondelle, paroisse Saint-André-des-Arts., 8 avril 1618; MC/ET/I/75
      testament; Hirondelle (rue de l'); Marchant, Françoise; Cambray, Jean de
    - Quittance par Marguerite Rostier à Claude Langlois, maître joueur d'instruments, demeurant rue de la Lanterne, d'une somme de 30 livres qui servira à élever leur enfant., 20 avril 1618; MC/ET/I/75
      Documents du Minutier central concernant l'histoire de la musique (1600-1650), par Madeleine Jurgens, tome I [études I à X, 1763 actes], Paris, Archives nationales, 1967, p. 560 (instrument de recherche imprimé dématérialisé, certaines notices sont plus détaillées dans la version intégrale accessible en ligne par la rubrique 'Autres instruments de recherche', voir contexte dans le Plan d’orientation général - Notaires de Paris, guides thématiques du Minutier).
      Rostier, Marguerite; Langlois, Claude
    - Inventaire après décès de Françoise Marchant, épouse de Jehan de Cambray, bourgeois de Paris, rue de l'Hirondelle, paroisse Saint-André-des-Arts., 27 avril 1618; MC/ET/I/75
      inventaire après décès; Hirondelle (rue de l'); Marchant, Françoise; Cambray, Jean de
    - Mise en apprentissage de Nicolas Du Bourg, par Simone Maigranne, sa grand-mère, veuve de Gilles Guebonne, bucheron, rue des Boucheries, auprès de Michel Hedonnellière, maître savetier, rue Saint-Victor., 10 mai 1618; MC/ET/I/75
      contrat d'apprentissage; Saint-Victor (rue); Du Bourg, Nicolas; Maigranne, Simone; Guebonne, Gilles; Hedonnellière, Michel; bottier
    - Mise en apprentissage de Michel Couturier, fils de feu Perrin Couturier, auprès de Nicolas Mineray, maître boutonnier, rue de Bourgogne., 12 mai 1618; MC/ET/I/75
      contrat d'apprentissage; Couturier, Michel; Couturier, Perrin; Mineray, Nicolas; tabletier
    - Contrat de mariage entre Thomas de Morelly, écuyer, sieur de Bouchillière et de Choisy, grand rue Vaugirard, et Gabrielle de La Planche, fille de Adam de La Planche, écuyer, sieur de Mortière, avocat en Parlement., 9 juin 1618; MC/ET/I/75
      contrat de mariage; Vaugirard (rue de); Morelly, Thomas de; La Planche, Adam de; La Planche, Gabrielle de; avocat au parlement (Ancien Régime)
    - Mise en apprentissage de Germain Queudot, par Antoine de Fleurier, écuyer, sieur de Rocheville, quai des Augustins, auprès de Louis Buet, marchand pourpointier, en Halles., 12 juin 1618; MC/ET/I/75
      contrat d'apprentissage; Grands-Augustins (quai des); Queudot, Germain; Fleurier, Antoine de; Buet, Louis; commerçant
    - Mise en apprentissage de Jacques Cornillau, par Olivier Cornillau, son oncle, maître boulanger, rue de la Huchette, auprès de Jehan Charpentier, maître tisserand en toile, à Chaillot., 20 juin 1618; MC/ET/I/75
      contrat d'apprentissage; Huchette (rue de la); Chaillot (hameau); Cornillau, Jacques; Cornillau, Olivier; Charpentier, Jehan; boulanger; tisserand
  - Minutes. 1618, juillet - 1618, décembre, juillet 1618 - décembre 1618; MC/ET/I/76
    - Mise en apprentissage de Jehan Brunet, par Pierre Belin, son oncle, clerc du guet des gardes du corps du roi, rue de Beauvais, auprès de Pierre Morant, maître boulanger, rue de la Calendre., 3 juillet 1618; MC/ET/I/76
      contrat d'apprentissage; Beauvais (rue de); Calandre (rue de la); Brunet, Jean; Belin, Pierre; Morant, Pierre; boulanger
    - Contrat de mariage entre noble homme maître Pierre Crestot, sieur de Cherfais, rue de la Harpe, paroisse Saint-Séverin, et dame Catherine Le Roy, veuve de noble homme Robert Regnouard, receveur des aides et tailles en l'élection de Mortagne, rue de la Plastrière, paroisse Saint-Eustache., 4 juillet 1618; MC/ET/I/76
      contrat de mariage; Plâtrière (rue de la); Harpe (rue de la); Crestot, Pierre; Le Roy, Catherine; Regnouard, Robert
    - Mise en apprentissage de Forge Moyneau, par Edmé Moyneau, son père, cocher de maître Joly, avocat au grand conseil, rue du Battoir, auprès de Valentin Montaudouyn, maître savetier, rue de la Huchette., 7 juillet 1618; MC/ET/I/76
      contrat d'apprentissage; Battoir (rue du); Huchette (rue de la); Moyneau, Forge; Moyneau, Edmé; Joly (M.); Montaudouyn, Valentin; conducteur de véhicules; bottier
    - Mise en apprentissage de François Lagneau, par René Lagneau, son père, maître fourbisseur et garnisseur d'épées, quai des Augustins, auprès de François Turpin, honorable homme, maître barbier-chirurgien, rue de la Harpe., 12 juillet 1618; MC/ET/I/76
      contrat d'apprentissage; Grands-Augustins (quai des); Harpe (rue de la); Lagneau, François; Lagneau, René; Turpin, François; armurier; chirurgien
    - Contrat de mariage entre Guillaume de La Mothe, marchand à Nogent-sur-Marne, et Allix Labbe, veuve de Jehan Herault, boulanger, rue de l'Hirondelle, paroisse Saint-André-des-Arts., 18 juillet 1618; MC/ET/I/76
      contrat de mariage; Hirondelle (rue de l'); Nogent-sur-Marne (Val-de-Marne); La Mothe, Guillaume de; Labbe, Allix; Herault, Jean; commerçant; boulanger
    - Contrat de mariage entre Martin de Godeffroy, écuyer, sieur des Marais, homme d'armes de la compagnie du Roi, rue de Seine, et Marie Roussin, veuve de maître Claude Legendre, bailly de la Ferté sur Jouarre, rue de la Calandre., 30 juillet 1618; MC/ET/I/76
      contrat de mariage; Calandre (rue de la); Seine (rue de); Godeffroy, Martin de; Roussin, Marie; Legendre, Claude
    - Mise en apprentissage de Martin Hodier, laquais de Claude Bourdin, écuyer, sieur de Béconville, rue du Cimetière, auprès de Pierre Natin, maître bourrelier, rue Mouffetard., 30 juillet 1618; MC/ET/I/76
      contrat d'apprentissage; Cimetière (rue du); Mouffetard (rue); Hodier, Martin; Bourdin, Claude; Natin, Pierre; sellier
    - Contrat de mariage entre Guillaume Le Febvre, cordonnier, porte de Nesle, paroisse Saint-André-des-Arts, et Anne Camus, fille de noble homme Nicolas Camus, maître cordonnier, bourgeois de Paris, porte de Nesle, paroisse Saint-André-des-Arts., 21 août 1618; MC/ET/I/76
      contrat de mariage; Nesle (porte de); Lefebvre, Guillaume; Camus, Anne; Camus, Nicolas; cordonnier; cordonnier
    - Contrat de mariage entre Denis de Lelle, conseiller du roi, receveur général du taillon en la généralité de Paris, trésorier payeur de la gendarmerie de France, fils de défunt Denis de Lelle, bourgeois de Paris, et de Louise Peaudeloup, demeurant rue Guérin-Boisseau, et Renée Rousselet, fille de François Rousselet, conseiller du roi, naguères contrôleur des fortifications de Picardie et d'Ile-de-France, et de défunte Catherine Paré, demeurant sur le quai des Augustins. Parmi les témoins de la fiancée figurent ses deux frères, Ambroise Rousselet, avocat en parlement, et François Rousselet, aumônier et chantre de la chapelle du roi., 2 septembre 1618; MC/ET/I/76
      Documents du Minutier central concernant l'histoire de la musique (1600-1650), par Madeleine Jurgens, tome I [études I à X, 1763 actes], Paris, Archives nationales, 1967, p. 116 (instrument de recherche imprimé dématérialisé, certaines notices sont plus détaillées dans la version intégrale accessible en ligne par la rubrique 'Autres instruments de recherche', voir contexte dans le Plan d’orientation général - Notaires de Paris, guides thématiques du Minutier).
      Lelle, Denis de; Rousselet, Renée; Rousselet, François; Peaudeloup, Louise; Paré, Catherine; Rousselet, Ambroise
    - Mise en apprentissage de Marie Monjan, par Catherine Lebret, sa tante, honorable femme, épouse de Gabriel Moullin, honorable homme, argentier de la chambre de monsieur le duc de Nevers, rue Dauphine, auprès de Jehanne Lambert, lingère et empeseuse, rue au Maire., 5 septembre 1618; MC/ET/I/76
      contrat d'apprentissage; Dauphine (rue); Maire (rue au); Monjan, Marie; Lebret, Catherine; Moullin, Gabriel; Lambert, Jeanne; Charles de Nevers (duc de Mantoue et du Monferrat, 1580-1637); teinturier blanchisseur
    - Contrat de mariage entre maître Jehan Motis, suivant les finances, rue de l'Hirondelle, paroisse Saint-André-des-Arts, et Geneviève Bossuet, fille de feu Jacques Bossuet, bourgeois de Paris., 6 septembre 1618; MC/ET/I/76
      contrat de mariage; Hirondelle (rue de l'); Motis, Jehan; Bossuet, Geneviève; Bossuet, Jacques
    - Mise en apprentissage de Thomas Girard, par Guillaume Girard, son père, honorable homme, marchand de vins, grande rue Mouffetard, auprès de Jacques Lestorel, honorable homme, bourgeois de Paris, marchand drapier, maître chaussetier, rue de la Barillerie., 10 septembre 1618; MC/ET/I/76